ACORDAO-COMPLETO-2371006

ACÓRDÃO DE RELAÇÃO

ACÓRDÃO DE RELAÇÃO 8215/2019 ATA 32/2019 - SEGUNDA CÂMARA

Acórdão 8215/2019-TCU-Segunda Câmara
Os Ministros do Tribunal de Contas da União, quanto ao processo a seguir relacionado, ACORDAM, por unanimidade, com fundamento nos arts. 71, inciso III, da Constituição Federal de 1998, 1º, inciso V, e 39, inciso II, da Lei nº 8.443, de 16 de julho de 1992, 143, inciso II, 259, inciso II, 260, § 5º, do Regimento interno do TCU e art. 7º da Resolução nº 206, de 24 de outubro de 2007, em considerar prejudicada, por perda de objeto, a apreciação dos atos de concessão de aposentadoria dos interessados abaixo qualificados, de acordo com os pareceres emitidos nos autos:
1. Processo TC-Processo 011.617/2019-5 (APOSENTADORIA) 
	1.1. Interessados: Marco Tulio Costa Teodoro (XXX.076.406-XX) ; Marcos Antonio de Oliveira (XXX.744.004-XX) ; Marcos Araujo Chaves (XXX.521.753-XX) ; Maria Antônia Dias de Oliveira (XXX.206.452-XX) ; Maria Antônia Ferreira Francisco (XXX.577.042-XX) ; Maria Aparecida Carminato Gerola (XXX.492.542-XX) ; Maria Aparecida Gonçalves da Silva (XXX.626.532-XX) ; Maria Aparecida Monteiro Nascimento (XXX.911.422-XX) ; Maria Aparecida dos Anjos Mota (XXX.526.842-XX) ; Maria Bezerra Dantas (XXX.083.104-XX) ; Maria Borges Morais (XXX.276.702-XX) ; Maria Cacilda Calazans (XXX.335.802-XX) ; Maria Chore (XXX.518.172-XX) ; Maria Conceicao Vieira (XXX.851.302-XX) ; Maria Conceição da Silva (XXX.886.892-XX) ; Maria Célia Ferreira de Jesus (XXX.741.642-XX) ; Maria da Conceicao Barba (XXX.148.682-XX) ; Maria da Conceiçao Souza do Carmo (XXX.465.482-XX) ; Maria da Conceição Lopes Machado (XXX.099.702-XX) ; Maria da Gloria Cerchi Valiate (XXX.143.437-XX) .
	1.2. Órgão/Entidade: Superintendência de Administração do Ministério do Planejamento, Orçamento e Gestão em Rondônia.
	1.3. Relator: Ministro Augusto Nardes.
	1.4. Representante do Ministério Público: Procurador Rodrigo Medeiros de Lima.
	1.5. Unidade Técnica: Secretaria de Fiscalização de Pessoal (SEFIP) .
	1.6. Representação legal: não há.
	1.7. Determinações/Recomendações/Orientações: não há.

Segunda Câmara

Marco Tulio Costa Teodoro (XXX.076.406-XX); Marcos Antonio de Oliveira (XXX.744.004-XX); Marcos Araujo Chaves (XXX.521.753-XX); Maria Antônia Dias de Oliveira (XXX.206.452-XX); Maria Antônia Ferreira Francisco (XXX.577.042-XX); Maria Aparecida Carminato Gerola (XXX.492.542-XX); Maria Aparecida Gonçalves da Silva (XXX.626.532-XX); Maria Aparecida Monteiro Nascimento (XXX.911.422-XX); Maria Aparecida dos Anjos Mota (XXX.526.842-XX); Maria Bezerra Dantas (XXX.083.104-XX); Maria Borges Morais (XXX.276.702-XX); Maria Cacilda Calazans (XXX.335.802-XX); Maria Chore (XXX.518.172-XX); Maria Conceicao Vieira (XXX.851.302-XX); Maria Conceição da Silva (XXX.886.892-XX); Maria Célia Ferreira de Jesus (XXX.741.642-XX); Maria da Conceicao Barba (XXX.148.682-XX); Maria da Conceiçao Souza do Carmo (XXX.465.482-XX); Maria da Conceição Lopes Machado (XXX.099.702-XX); Maria da Gloria Cerchi Valiate (XXX.143.437-XX).

AUGUSTO NARDES

não há.

Procurador Rodrigo Medeiros de Lima.

APOSENTADORIA (APOS)

Secretaria de Fiscalização de Pessoal (SEFIP).